# 请教陈版：合办演唱会的处理

提问人：5566 时间：2019-08-27 10:00:28
陈版：公司和某演艺公司合作举办演唱会，演艺公司主导，利润按出资比例分成。合同规定我公司先预付 300 万，如果亏损，扣除亏损额后返还差额；
如果营利，营利部分我公司要开发票给演艺公司。但我公司可以招商发布广告，广告收入归公司。现经结算，演出亏损，我公司要承担 100 万的亏损，演艺公司返还 200 万给我公司。但如果包含广告收入，公司总体是盈利的。
与对方合作的资料，公司手头的资料只有预付款单据合同、结算书、收回200 万的银行单据。收入和支出单据均在演艺公司入账，由演艺公司缴税。
这亏损 100 万该如何入账？初步考虑是广告收入列于营业收入，亏损 100万列于营业成本，是否可行？还是把 100 万亏损列在“投资收益”？

回答人：chenyiwei
1 、由本企业招商的广告收入和成本，在本公司正常确认收入和成本。
2 、本公司对合作举办的演唱会的出资，因为该演唱会由对方主导，故支付的项目款 300 万元计入其他流动资产，类似于一项金融资产投资；实际承担的亏损确认为投资损失。